臺北高等行政法院裁定
                                    110年度交上字第246號
上  訴  人  宋定朋                                 


被 上訴 人  交通部公路總局臺北市區監理所               

代  表  人  江澍人（所長）                             

上列當事人間交通裁決事件，上訴人對於中華民國110年6月16日
臺灣臺北地方法院110年度交字第196號行政訴訟判決，提起上訴
，本院裁定如下：
    主  文
上訴駁回。
上訴審訴訟費用新臺幣柒佰伍拾元由上訴人負擔。
    理  由
一、按對於交通裁決事件之判決提起上訴，非以其違背法令為理
    由，不得為之，且應於上訴理由中表明原判決所違背之法令
    及其具體內容之事由，或表明依訴訟資料可認為原判決有違
    背法令之具體事實之事由，行政訴訟法第237條之9第2項準
    用第235條第2項及第236條之1規定甚明。是對於地方法院交
    通裁決事件之判決上訴，非以其違背法令，且於上訴理由中
    表明上開事由之一者，即屬不應准許，自應認為不合法而駁
    回之。又依同法第237條之9第2項準用第236條之2第3項、第
    243條第1項規定，判決不適用法規或適用不當者，為違背法
    令；而判決有第243條第2項所列各款情形之一者，為當然違
    背法令。故當事人對於地方法院交通裁決事件之判決上訴，
    如依行政訴訟法第237條之9第2項準用第236條之2第3項、第
    243條第1項規定，以判決有不適用法規或適用不當為理由時
    ，其上訴狀或理由書應表明原判決所違背之法令及其具體內
    容；若係成文法以外之法則，應揭示該法則之旨趣，倘為司
    法院解釋，則為揭示該解釋之字號或其內容。如以行政訴訟
    法第237條之9第2項準用第236條之2第3項、第243條第2項所
    列各款情形為理由時，其上訴狀或理由書，應揭示合於該條
    項各款之事實。上訴狀或理由書如未依此項方法表明者，即
    難認為已對交通裁決事件之判決之違背法令有具體之指摘，
    其上訴自難認為合法。
二、上訴人於民國109年12月26日下午4時47分許、下午4時50分
    許，駕駛訴外人永記交通有限公司所有之車牌號碼000-0000
    號營業小客車（下稱系爭汽車），行經國道1號高速公路北
    向7.4公里處、2.6公里處時，分別有「行駛高速公路違規使
    用路肩（利用外側路肩行駛於禁止變換車道處變換至主線車
    道）」之違規行為。嗣經內政部警政署國道公路警察局第一
    公路警察大隊汐止分隊（下稱舉發機關）查悉上情，遂填製
    國道警交字第ZAA266976、ZAA266977號舉發違反道路交通管
    理事件通知單，予以舉發。其後，訴外人於110年2月24日依
    道路交通管理處罰條例（下稱處罰條例）第85條第1項規定
    辦理歸責於實際駕駛人即上訴人後，上訴人於同年2月25日
    提出交通違規案件陳述書，經被上訴人審認上訴人違規行為
    屬實，遂依處罰條例第33條第1項第9款、第63條第1項第1款
    等規定，以110年3月19日北市監基裁字第25-ZAA266976、25
    -ZAA266977號違反道路交通管理事件裁決書（下合稱為原處
    分）分別裁處上訴人罰鍰新臺幣（下同）4000元，並各記違
    規點數1點。上訴人不服原處分，向臺灣臺北地方法院提起
    行政訴訟，經該院以110年度交字第196號行政訴訟判決駁回
    ，上訴人仍不服，遂提起本件上訴。
三、上訴意旨略以：上訴人是第一次提起行政訴訟，所以不熟悉
    訴訟程序，本來上訴人有準備一些照片想於開庭時給原審法
    官看，但沒想到原審並未開庭，故無法提出相關照片。上訴
    人是根據路標指示行駛，並沒有無故變換車道，上訴人每日
    行駛該路段，很多車輛也是如此行駛，由於路邊並無清楚標
    示，以致誤導上訴人違規行駛。疫情期間，兩張罰單罰鍰金
    額對上訴人來說負擔很重，因此提起上訴云云，並聲明：
    （一）原判決廢棄。
    （二）原處分撤銷。
    （三）第一、二審訴訟費用均由被上訴人負擔。
四、經查，原審已於原判決中詳為論斷適用法條、違規事實、心
    證形成之理由、上訴人主張不可採之理由，以及證據採納之
    取捨。上訴人雖以前揭理由提起上訴，惟細繹上訴人前揭上
    訴理由無非係陳述其對原處分不服之理由，或執與其違規事
    實無關之事由為上訴理由，並就其於原審已提出而經原判決
    審酌論斷且指駁不採之理由復執陳詞，而就原判決究有何不
    適用法規或適用法規不當之情形，及如何合於行政訴訟法第
    237條之9第2項準用第236條之2第3項、第243條第2項所列各
    款之事實，則未具體指明，難認上訴人對原判決如何違背法
    令已有具體指摘，揆諸首開規定及說明，應認其上訴為不合
    法，應予駁回。
五、交通裁決事件之上訴，行政法院為訴訟費用之裁判時，應確
    定其費用額，此觀行政訴訟法第237條之9第2項準用第237條
    之8第1項規定甚明。本件上訴人對於交通裁決事件之上訴，
    既經駁回，則上訴審訴訟費用750元（上訴裁判費）自應由
    上訴人負擔，故併予確定如主文第二項所示。
六、據上論結，本件上訴為不合法，依行政訴訟法第237條之8第
    1項、第237條之9第2項、第236條之2第3項、第249條第1項
    前段、第104條，民事訴訟法第95條、第78條，裁定如主文
    。
中　　華　　民　　國　　110　 年　　10　　月　　14　　日
　　　　　　　　　臺北高等行政法院第三庭
                        　　審判長法  官　楊得君　
                           　　　 法  官　周泰德　
                          　 　　 法  官　彭康凡　
上為正本係照原本作成。
不得抗告。
中　　華　　民　　國　　110　 年　　10 　 月　　14　　日
　　　　　　　　　　　　　　　　　書記官　陳可欣